臺灣臺北地方法院刑事判決
110年度易字第439號
公  訴  人  臺灣臺北地方檢察署檢察官
被      告  陳文得




選任辯護人  歐斐文律師
上列被告因毀棄損壞案件，經檢察官聲請簡易判決處刑（110年
度偵字第12752號），本院受理後（110年度簡字第1107號），認
不宜逕以簡易判決處刑，改依通常程序審理，並判決如下：
    主  文
陳文得犯毀損他人物品罪，處拘役伍日，如易科罰金，以新臺幣
壹仟元折算壹日。
    事  實
一、陳文得為臺北市萬華區青年社區住戶，於民國109年11月4日
    下午4時23分許，在臺北市○○區○○路0段000巷0號1樓之4上開
    社區管理委員會辦公室內，因故與該社區管理委員會總幹事
    杜東燊發生爭執，竟基於毀損之犯意，徒手敲破而毀損該辦
    公室辦公桌上之玻璃墊1張。
二、案經彭璟謙訴由臺北市政府警察局萬華分局報告臺灣臺北地
    方檢察署檢察官偵查後聲請以簡易判決處刑。
    理  由
壹、程序部分：
一、按被告以外之人（包括證人、鑑定人、告訴人、被害人及共
    同被告等）於審判外之陳述雖不符刑事訴訟法第159條之1至
    之4等4條之規定，而經當事人於審判程序同意作為證據，法
    院審酌該言詞陳述或書面陳述作成時之情況，認為適當者，
    亦得為證據；當事人、代理人或辯護人於法院調查證據時，
    知有刑事訴訟法第159條第1項不得為證據之情形，而未於言
    詞辯論終結前聲明異議者，視為有前項之同意，同法第159
    條之5定有明文。立法意旨在於傳聞證據未經當事人之反對
    詰問予以核實，原則上先予排除。惟若當事人已放棄反對詰
    問權，於審判程序中表明同意該等傳聞證據可作為證據；或
    於言詞辯論終結前未聲明異議，基於尊重當事人對傳聞證據
    之處分權，及證據資料愈豐富，愈有助於真實發見之理念，
    且強化言詞辯論主義，使訴訟程序得以順暢進行，上開傳聞
    證據亦均具有證據能力。查本件下列所引用之被告以外之人
    於審判外之陳述，因檢察官、被告陳文得及其辯護人均不爭
    執其證據能力，復本院認其作成之情形並無不當情形，經審
    酌後認為適當，故前開審判外之陳述得為證據。
二、另本院以下所引用之非供述證據，均與本件事實具有自然關
    聯性，且核屬書證性質，又查無事證足認有違背法定程序或
    經偽造、變造所取得等證據排除之情事，復經本院依刑事訴
    訟法第165條踐行書證之調查程序，況檢察官、被告及其辯
    護人對此部分之證據能力亦均不爭執，是堪認均有證據能力
    。
貳、實體部分：
一、被告固坦認其於上開時間、地點，有以徒手拍打辦公桌上之
    玻璃墊等情，核與現場監視錄影畫面照片相符，此部分事實
    已可認定，惟矢口否認有何毀損犯行，於警詢、本院準備程
    序及審理時先後辯稱：該玻璃原本就有裂痕，因為其手無力
    ，如果是完整的玻璃，其用手敲也不會破云云【見臺灣臺北
    地方檢察署110年度偵字第12752號卷（下稱偵卷）第3頁反
    面、第12頁正反面、本院110年度易字第439號卷二(下稱本
    院卷)第26頁、第90頁】。惟查，證人杜東燊於警詢、本院
    審理時先後證稱：其為萬華區青年社區管理委員會的總幹事
    ，社區有任何問題，其都會檢查，如果玻璃有破裂其會跟主
    委報告，也會找廠商處理。當天被告怒氣沖沖地進入辦公室
    ，一進來就邊罵人邊用手敲會計小姐黃意捷的辦公桌，造成
    辦公桌上的玻璃墊破裂，而該玻璃墊在被告進入辦公室前是
    完好無缺的，一絲裂痕都沒有，也沒有貼任何膠帶或貼布等
    語。證人黃意捷於本院審理時證稱：當天被告進來辦公室時
    很生氣，一進來就搥其辦公桌，辦公桌上的玻璃墊就出現裂
    痕，在被告進到辦公室前，該玻璃墊完全沒有裂痕。其工作
    是負責收管理費，如果玻璃破了其會知道等語（見偵卷第5
    頁、本院卷第81頁至第87頁）。觀之證人杜東燊、黃意捷上
    開證述一致，其等與被告間均無任何怨隙，衡情實無設詞構
    陷被告於罪之動機或必要，又其等分別於本院審理時之證述
    ，業經具結程序擔保其等證言之可信性，亦無甘冒偽證罪責
    而杜撰前開情節之必要，是其等所為證述堪可採信。另被告
    曾一度於檢察官訊問時供稱其承認敲破玻璃等語（見偵卷第
    23頁反面），是被告前揭所辯，不足為採，其所為毀損犯行
    已堪認定，應予依法論科。
二、核被告所為，係犯刑法第354條之毀損他人物品罪。爰審酌
    被告為一智慮成熟之成年人，竟不思理性解決糾紛，竟以上
    開方式毀損告訴人之物，造成告訴人之損失，所為實有不該
    ，兼衡告訴人損害情形、被告之動機、手段等一切情狀，量
    處如主文所示之刑，並諭知易科罰金之折算標準。
據上論斷，應依刑事訴訟法第299條第1項前段，刑法第354條、
第41條第1項前段，刑法施行法第1條之1第1項、第2項前段，判
決如主文。
本案經檢察官黃思源聲請以簡易判決處刑，由檢察官林黛利到庭
執行職務。
中    華    民    國   110    年    11   月    25    日
                  刑事第五庭  法  官   翁毓潔
上正本證明與原本無異。 
如不服本判決應於收受送達後20日內向本院提出上訴書狀，並應
敘述具體理由；其未敘述上訴理由者，應於上訴期間屆滿後20日
內向本院補提理由書（均須按他造當事人之人數附繕本）「切勿
逕送上級法院」。告訴人或被害人如對於本判決不服者，應具備
理由請求檢察官上訴，其上訴期間之計算係以檢察官收受判決正
本之日期為準。 因疫情而遲誤不變期間，得向法院聲請回復原
狀。
                              書記官   李佩樺
中　　華　　民　　國　　110 　年　　11　　月　　29　　日
附錄本案論罪科刑法條全文：
中華民國刑法第354條
毀棄、損壞前二條以外之他人之物或致令不堪用，足以生損害於
公眾或他人者，處2年以下有期徒刑、拘役或1萬5千元以下罰金
。